臺灣高等法院臺中分院刑事判決　　　　96年度上訴字第1048號
上　訴　人
即　被　告　甲○○
上列上訴人因偽造文書等案件，不服臺灣臺中地方法院96年度訴
字第203號中華民國96年2月14日第一審判決（起訴案號：臺灣臺
中地方法院檢察署95年度偵字第19510號，移送併辦案號：同署
96 年度偵字第9363號），提起上訴，本院判決如下：
    主  文
上訴駁回。
    事  實及理  由
一、本案經本院審理結果，認第一審判決認事用法及量刑均無不
    當，應予維持，並引第一審判決書記載之事實、證據及理由
    。（如附件）
二、被告上訴意旨略以：除附件原判決附表貳編號二部分外，伊
    坦承確有原審判決所記載之犯罪行為，因伊之姓名「甲○○
    」過於複雜，不易書寫，因此伊於附表貳編號二所示之讓渡
    來源切結書上使用伊小時候之小名「楊國丰」，並非故意偽
    造云云。
三、然查：
  (一)按被告以外之人於審判外之陳述，雖不符刑事訴訟法第159
    條之1、159條之2、159條之3、159條之4等規定，而經當事
    人於審判程序同意作為證據，法院審酌該言詞陳述或書面陳
    述作成時之情況，認為適當者，亦得為證據。當事人、代理
    人或辯護人於法院調查證據時，知有第159條第1項不得為證
    據之情形，而未於言詞辯論終結前聲明異議者，視為有前項
    之同意，刑事訴訟法第159條之5定有明文。本件被告於本院
    審理時，就下列證人陳宴吟等人於審判外之陳述部分，未就
    其證據能力聲明異議，本院審酌該言詞陳述作成時之情況，
    並查無其他不法之情狀，足認為得為本案之證據，依刑事訴
    訟法第159條之5之規定，有證據能力，合先說明。
  (二)證人陳晏吟於警詢時證稱：伊係宏恩當舖負責人，被告曾前
    後持手機等物品典當及質押合計五十三筆，其中五筆典當品
    為手機流當等語，並有典當物品、押當日期、贖回日期明細
    表影本一紙及手機買賣契約書影本五紙附卷可查；依買賣契
    約書影本五紙之記載，除載明手機之序號外，並明確記載被
    告之姓名為「甲○○」、身分證編號為「Ｚ000000000」。另
    ，被告收受附件原判決附表貳編號一、三所示贓物，出售予
    日虹通訊行之陳常益時，其所填載之讓渡來源切結書二紙，
    亦清楚載明其姓名為「甲○○」、身分證編號為「Ｚ0000000
    00」均與被告真實之姓名及身分證號碼相符，有該二紙切結
    書附卷可憑。
  (三)然本件系爭原判決附表貳編號二所示之讓渡來源切結書上，
    被告非但將姓名記載為「楊國丰」，且身分證號碼亦誤載為
    B00000000「5」號，與其前開處理相同事物之方法迴異，參
    酌證人陳常益於原審法院審理時證稱：被告至伊店中出售上
    開手機時，伊要求被告提出身分證資料，被告均以未攜帶或
    之前己影印交付推托等語，足見其有隱瞞其真實身分之意圖
    甚明。
  (四)綜合上述，被告以其幼年小名為楊國丰等語置辯，證人即其
    前配偶陳碧蓮於本院審理時所證，確曾以「楊國丰」稱呼被
    告云云，均無足採信。
四、原審因而適用刑事訴訟法第二百九十九條第一項前段，刑法
    第二條第一項前段、第二十八條、第二百十六條、第二百十
    條、第三百四十九條第一項、（修正前）第五十五條、修正
    前）第四十七條、（修正前）第五十一條第五款、第二百十
    九條，刑法施行法第一條之一第一項、第二項前段，罰金罰
    鍰提高標準條例第一條前段等規定，並審酌被告已有多次刑
    事前案紀錄，品行不佳，貪圖變賣贓物的利益，收受「楊振
    蔘」交付之贓物，並冒用「楊國丰」名義，行使偽造之讓渡
    來源切結書，除足以生損害於陳常益及「楊國丰」外，並增
    加被害人追回贓物的困難，犯罪動機、目的並非良善，且惡
    性非輕，惟犯後業已坦承犯行，態度尚稱良好等一切情狀，
    分別量處如原審判決主文所示之刑，並依修正前刑法第五十
    一條第五款規定，定其應執行之刑，並就扣案偽造之讓渡來
    源切結書上偽造之「楊國丰」署押二枚（含簽名一枚、指印
    一枚），依刑法第二百十九條規定宣告沒收，其認事用法核
    無違誤，量刑亦屬允當，上訴意旨猶執前詞提起上訴，其上
    訴為無理由，應予駁回。
五、據上論斷，應依刑事訴訟法第三百七十三條、第三百六十八
    條，判決如主文。
本案經檢察官乙○○到庭執行職務。
中　　華　　民　　國　　96　　年　　6　　月　　27　　日
            刑事第四庭    審判長法　官  洪  耀  宗
                                法　官  江  德  千
                                法　官  劉  登  俊
上列正本證明與原本無異。
除收受贓物部分不得上訴外，其餘得上訴。
如不服本判決應於收受送達後十日內向本院提出上訴書狀，其未
敘述上訴之理由者並得於提起上訴後十日內向本院補提理由書（
均須按他造當人之人數附繕本）。
                                書記官  粘  銘  環
中　　華　　民　　國　　96　　年　　6 　　月　　27　　日
